最高法院刑事判決　　　　　　　　　　　　　　　　八十七年度台上字第九五一號
　　上　訴　人　甲○○
右上訴人因違反麻醉藥品管理條例案件，不服台灣高等法院中華民國八十六年十二月
二十三日第二審判決（八十六年度上訴字第五七七七號，起訴案號：台灣苗栗地方法
院檢察署八十六年度偵字第二○二四號），提起上訴，本院判決如左：
    主  文
上訴駁回。
    理  由
按刑事訴訟法第三百七十七條規定，上訴於第三審法院，非以判決違背法令為理由，
不得為之。是提起第三審上訴，應以原判決違背法令為理由，係屬法定要件。如果上
訴理由狀並未依據卷內訴訟資料，具體指摘原判決不適用何種法則或如何適用不當，
或所指摘原判決違法情事，顯與法律規定得為第三審上訴理由之違法情形，不相適合
時，均應認其上訴為違背法律上之程式，予以駁回。本件上訴意旨略以：(一)、上訴人
甲○○雖供承：「第一次準備要賣，但還未賣出。」等語，只是臨時起意之思想規劃
，事實上根本就難以找到販賣之對象，上訴人罪不致此，原判決量刑過重。(二)、上訴
人犯罪後即坦承犯罪，犯後態度良好，配合調查，節省訴訟資源，原判決未審酌刑法
第五十九條之規定酌量減刑，有違立法之旨等語。
惟查原判決依憑上訴人於警訊、偵審中之自白，並扣案之分裝袋一百七十九個、分裝
勺一支、電子秤一個、卷附法務部調查局檢驗通知書等證據及上訴人係坐於車內跡象
可疑，始為警盤查而查獲，並非警方接獲線報或經由監聽電話得知有交易安非他命之
線索而被查獲之經過，且上訴人又係自民國八十五年九月間起即開始吸用安非他命，
而於被查獲後主動供出其購入安非他命原要供自己吸用，嗣後才準備要販賣，但尚未
賣出，係先購安非他命再購分裝袋、分裝勺，購入後二天才起意販賣等語；此外又查
無任何積極證據足資證明上訴人於販入安非他命之初，即有販賣之意圖等情；予以綜
合判斷，認上訴人於販入安非他命之初尚無販賣之意圖，係購入後二日始意圖販賣而
持有，應成立意圖販賣而非法持有化學合成麻醉藥品罪，因而撤銷第一審關於非法販
賣化學合成麻醉藥品部分不當之判決，改判論處上訴人意圖販賣而非法持有化學合成
麻醉藥品（累犯）罪刑，且以扣案之結晶物，確為甲基安非他命，淨重為六十三‧三
一公克(包裝重四‧九九公克)，經檢驗明確在卷，係違禁物；扣案之分裝勺一支、電
子秤一個經檢驗結果，皆有甲基安非他命殘留，均有法務部調查局檢驗通知書在卷足
憑，係上訴人所有供意圖販賣非法持有安非他命所用之物，業經其供承在卷；另空分
裝袋一百七十九個，未經驗出甲基安非他命成份，惟係被告所有預備供分裝安非他命
出售所用之物，復據其供明屬實，並依刑法第三十八條第一項第一款、第二款規定宣
告沒收。已詳予說明其所憑之證據及認定之理由，所為論斷，均有卷存證據資料可資
覆按，就形式上觀察，並無違背法令之情形。按刑法第五十九條所定減輕其刑，以宣
告法定最低度之刑猶嫌過重者，始有其適用，至於被告犯後坦承犯行，態度良好等情
，僅可為法定刑內從輕科刑之標準，不得據為酌量減輕之理由，而量刑之輕重，原屬
審判上之職權，原判決已說明其審酌量刑之情形而在法定刑度內量處其刑。上訴意旨
置原判決明白之論斷於不顧，又未就原審採證認事及量刑之職權行使，究竟如何違背
法令，依據卷內訴訟資料為具體之指摘，仍執陳詞，以原屬審判上職權之量刑輕重而
為爭執，並空言指摘原判決未酌減其刑違法，殊非適法之第三審上訴理由。應認其上
訴為違背法律上之程式，予以駁回。
據上論結，應依刑事訴訟法第三百九十五條前段，判決如主文。
中      華      民      國    八十七    年     三       月     十二     日
                              最高法院刑事第七庭
                                  審判長法官  董  明  霈
                                        法官  丁  錦  清
                                        法官  賴  忠  星
                                        法官  林  茂  雄
                                        法官  王  居  財
      右正本證明與原本無異
                                              書  記  官
中      華      民      國    八十七    年     三       月     十八     日
